【裁判字號】    94,易,1511
【裁判日期】    950126
【裁判案由】    毒品危害防制條例
【裁判全文】
臺灣板橋地方法院刑事判決              94年度易字第1511號
公  訴  人  臺灣板橋地方法院檢察署檢察官
被      告  甲○○
上列被告因違反毒品危害防制條例案件，經檢察官提起公訴（九
十四年度毒偵字第四七一六號)， 本院判決如下：
    主  文
甲○○施用第二級毒品，累犯，處有期徒刑柒月。
扣案第二級毒品安非他命（淨重零點肆公克），沒收銷燬之；包
裝上開毒品之外包裝袋壹個，沒收之。
    事  實
一、甲○○前於民國（下同）八十八年間，因違反毒品危害防制
    條例案件，經臺灣彰化地方法院以八十八年度簡字第一一七
    號判處有期徒刑四月，如易科罰金，以三百元折算一日確定
    ；又於八十九年間，因違反毒品危害防制條例案件，經臺灣
    彰化地方法院，以八十九年度員簡字第三五九號判處有期徒
    刑五月，如易科罰金，以三百元折算一日確定；上開二案接
    續執行，於九十年九月十日縮刑期滿執行完畢（構成累犯）
    。另其於八十八年間，因施用毒品案件，經臺灣彰化地方法
    院以八十八年度毒聲字第三三六０號裁定送觀察、勒戒後，
    認有繼續施用毒品傾向，由該法院以八十八年度毒聲字第三
    七二五號裁定送強制戒治一年，於執行上開強制戒治中，因
    成效經評定為合格，無繼續戒治之必要，經該法院依檢察官
    聲請，以八十九年度毒聲字第四九一號裁定停止戒治，所餘
    戒治期間付保護管束，後於保護管束期間內經裁定撤銷停止
    戒治，續行強制戒治，於八十九年十二月十四日強制戒治執
    行完畢釋放出所。詎甲○○仍不知悔改，於上開強制戒治執
    行完畢釋放出所後五年內之九十四年八月十九日晚上七時為
    警採尿前九十六小時內某時，在不詳地點，以不詳方式，施
    用第二級毒品安非他命一次。嗣於九十四年八月十九日晚上
    六時三十分許，在臺北縣三重市○○路○段八五巷口為警查
    獲，並扣得其所有之第二級毒品安非他命一包（淨重零點四
    公克）。
二、案經臺北縣政府警察局三重分局報請臺灣板橋地方法院檢察
    署檢察官偵查起訴。
    理  由
一、訊據被告甲○○矢口否認有施用第二級毒品安非他命之犯行
    ，辯稱：查獲之安非他命是在查獲當日晚上六時許，在臺北
    縣三重市○○路第一銀行前，向一個不認識的人買的，我在
    在門口，有一個不認識的人過來問我要不要買，我就用一千
    元跟他買，但我並沒有施用安非他命云云。惟查：
（一）安非他命經口服投與後約百分之七十於二十四小時內自尿
      中排出，約百分之九十於九十六小時內自尿水中排出，由
      於目前國內尿液中甲基安非他命之檢驗為鑑定其是否呈陽
      性反應尚未定其含量，且甲基安非他命成分之檢出與其投
      與方式、投與量、個人體質、採尿時間與檢測儀器之精密
      等諸多因素有關，因此僅憑尿液中呈現安非他命陽性反應
      ，並無法確切推算吸用時間距採集時間之長短，惟依上述
      資料推算，最長可能不會超過四日，業經行政院衛生署藥
      物食品檢驗局八十一年二月八日（八一）藥檢壹字第一一
      五六號函釋在案。而被告於九十四年八月十九日晚上七時
      許由警所採之尿液，經送臺灣檢驗科技股份有限公司，以
      ＥＩＡ酵素免疫分析法初步檢驗，再以ＧＣ／ＭＳ氣相層
      析質譜儀法確認檢驗結果，呈安非他命類陽性反應（檢體
      編號：0000000000），有臺北縣政府警察局三
      重分局查獲違反毒品危害防制條例案件犯嫌代碼對照表、
      臺灣檢驗科技股份有限公司濫用藥物尿液檢驗報告各一件
      在卷可稽。又按以目前常用檢驗尿液中是否含有毒品反應
      之方法，有免疫學分析法和層析法兩類，尿液初步檢驗採
      免疫學分析法，由於該分析法對結構類似之成分，亦可能
      產生反應，故初步檢驗呈陽性反應者，需採用另一種不同
      分析原理之檢驗方法進行確認，經行政院衛生署認可之檢
      驗機構採用氣相層析質譜儀（ＧＣ／ＭＳ）分析法。以氣
      相層析質譜儀分析法進行確認者，均不致產生偽陽性反應
      ，此亦經行政院衛生署管制藥品管理局九十二年六月二十
      日管檢字第０九二０００四七一三號函釋明確，此為本院
      審判職務上所已知。又被告於本院審理中對採尿鑑定過程
      均無意見，亦供承採尿前未曾服用相關藥物，僅服用一般
      感冒藥及保力達飲料等語，且查無足以推翻上開檢驗報告
      之相關證據，從而，被告為警查獲時所採集之尿液，既經
      以酵素免疫分析法初步檢驗，再以氣相層析質譜儀法確認
      檢驗結果，呈安非他命類陽性反應，且復有扣案被告所有
      之安非他命一包（淨重零點四公克）足資佐證，足認被告
      在採尿前之九十六小時內某時點，確曾有施用第二級毒品
      安非他命之事實。
（二）又被告前於八十八年間，因施用毒品案件，經臺灣彰化地
      方法院以八十八年度毒聲字第三三六０號裁定送觀察、勒
      戒後，認有繼續施用毒品傾向，由該法院以八十八年度毒
      聲字第三七二五號裁定送強制戒治一年，於執行上開強制
      戒治中，因成效經評定為合格，無繼續戒治之必要，經該
      法院依檢察官聲請，以八十九年度毒聲字第四九一號裁定
      停止戒治，所餘戒治期間付保護管束，後於保護管束期間
      內經裁定撤銷停止戒治，續行強制戒治，於八十九年十二
      月十四日強制戒治執行完畢釋放出所之事實，有臺灣高等
      法院被告前案紀錄表一件在卷可考。
（三）綜上所述，被告所辯無非卸責之詞，不足採信，本件被告
      於強制戒治執行完畢釋放後五年內，再犯施用第二級毒品
      之犯行之事實，洵堪認定。本件事證明確，應依法論科。
二、查安非他命，依其成癮性、濫用性及對社會危害性之程度，
    已為毒品危害防制條例第二條第二項第二款之規定列為第二
    級毒品。核被告所為，係犯毒品危害防制條例第十條第二項
    之施用第二級毒品罪。又被告持有第二級毒品安非他命之低
    度行為，應為其施用第二級毒品安非他命之高度行為所吸收
    ，不另論罪。被告前於八十八年間，因違反毒品危害防制條
    例案件，經臺灣彰化地方法院以八十八年度簡字第一一七號
    判處有期徒刑四月，如易科罰金，以三百元折算一日確定；
    又於八十九年間，因違反毒品危害防制條例案件，經臺灣彰
    化地方法院，以八十九年度員簡字第三五九號判處有期徒刑
    五月，如易科罰金，以三百元折算一日確定；上開二案接續
    執行，於九十年九月十日縮刑期滿執行完畢，有臺灣高等法
    院被告全國前案紀錄表各一份在卷可稽，其於受有期徒刑之
    執行完畢後，五年內再犯本件有期徒刑以上之罪，是為累犯
    ，應依刑法第四十七條規定，加重其刑。爰審酌被告曾因施
    用毒品經送戒治處所執行戒治，仍未能戒斷其施用毒品之惡
    習，再犯本件施用毒品犯行，惟因施用毒品均僅係戕害其自
    己身心並無加害他人，再衡量其施用毒品之時間、次數，犯
    後否認犯行之態度等一切情狀，量處如主文所示之刑。
三、扣案之第二級毒品安非他命（淨重零點四公克），係查獲之
    毒品，依毒品危害防制條例第十八條第一項前段規定，不問
    屬於犯人與否，應沒收銷燬之。包裝上開毒品之外包裝袋一
    個，為被告所有，供其為本案犯行所用之物，爰依刑法第三
    十八條第一項第二款規定，宣告沒收之。
據上論斷，應依刑事訴訟法第二百九十九條第一項前段，毒品危
害防制條例第十條第二項、第十八條第一項前段，刑法第十一條
、第四十七條、第三十八條第一項第二款，判決如主文。
本案經檢察官黃怡華到庭執行職務
中    華    民    國    95    年    1     月    26    日
                  刑事第十九庭    審判長法  官  白光華
                                        法  官  曾淑娟
                                        法  官  楊志雄
右正本證明與原本無異。
如不服本判決，應於判決送達後十日內，向本院提出上訴狀。
                                        書記官  陳靜怡
中    華    民    國    95    年    1     月    26    日
附錄本案所犯法條全文
毒品危害防制條例第十條
施用第一級毒品者，處六月以上五年以下有期徒刑。
施用第二級毒品者，處三年以下有期徒刑。


司法院資訊處製作；財團法人民間司法改革基金會備份。
